臺灣新竹地方法院刑事判決　　　　　　　　　　　　　九十年度簡上字第一一二號
　　上　訴　人　甲○○
　　即　被　告
右列上訴人即被告因違反毒品危害防制條例案件，不服本院新竹簡易庭九十年度竹簡
字第二八四號，中華民國九十年九月二十八日第一審簡易判決（聲請簡易判決處刑案
號臺灣新竹地方法院檢察署九十年度毒偵字第四五五號）提起上訴，本院管轄第二審
之合議庭判決如左：
    主  文
上訴駁回。
    事  實
一、甲○○曾有多次前科，最近一次係因竊盜案件，經本院判處有期徒刑五月，接續
    前案執行，於民國八十八年九月十一日執行完畢（原審誤載為同年八月二十九日
    縮短刑期執行完畢）。其於八十七年間因施用毒品案件，經依本院八十七年度訴
    緝字第一九號裁定送觀察、勒戒後，認無繼續施用毒品之傾向，本院於八十七年
    八月十四日以八十七年度訴緝第一九號判決免刑確定，復於八十九年間再因施用
    毒品案件，經本院八十九年度毒聲字第三七六號裁定送觀察、勒戒後，認無繼續
    施用毒品之傾向，臺灣新竹地方法院檢察署檢察官以八十九年度毒偵字第五一０
    號不起訴處分確定在案，復因三犯施用第二級毒品安非他命案件，經臺灣苗栗地
    方法院以八十九年度毒聲字第一八四四號裁定令入戒治處所施以強制一年，並於
    九十年一月十一日以八十九年度苗簡八一八號簡易判決判處有期徒刑六月，如易
    科罰金以三百元折算一日，於九十年二月二十六日確定在案。詎其仍不知悔改，
    復於九十年三月三日下午某時在其位於新竹縣寶山鄉○○村○鄰○○路二十八號
    住處施用安非他命一次，嗣在同年月四日下午一時三十分，為警於新竹市○○路
    ○段六０七巷一弄一之二號友人住處查獲，並扣得第二級毒品安非他命二公克、
    殘渣袋五個等物。
二、案經新竹市警察局第二分局報請臺灣新竹地方法院檢察署檢察官偵查聲請簡易判
    決處刑。
    理  由
一、按被告經合法傳喚，無正當理由不到庭者，得不待其陳述，逕行判決，刑事訴訟
    法第三百七十一條定有明文，本院認上訴人即被告甲○○經合法傳喚，無正當理
    由不到庭，爰不待其陳述逕行判決，合先敘明。
二、右揭犯罪事實，業據被告甲○○於本院新竹簡易庭訊問時坦承不諱，而被告於警
    訊時其所親自採取、封緘之尿液，經送檢驗結果呈甲基安非他命陽性反應，有新
    竹市衛生局九十年三月六日竹市衛六字第三三四六號之不法藥物尿液初步篩檢報
    告書、新竹市警察局第二分局辦理煙毒麻醉藥品案尿液送驗受檢人真實姓名代號
    對照表各一紙附卷可稽，此外，復有第二級毒品安非他命五小包（毛重二公克）
    、安非他命殘渣袋五個扣案可查，被告之自白核與事證相符，其施用第二級毒品
    安非他命之犯行堪以認定。另被告前經執行二次觀察、勒戒後，均認無繼續施用
    毒品之傾向，而分別由本院判決免刑及檢察官為不起訴處分確定在案，復因三犯
    施用第二級毒品安非他命，經臺灣苗栗地方法院裁定令入戒治處所施以強制戒治
    一年，並經該法院判決有期徒刑六月，如易科罰金以三百元折算一日等情，亦有
    本院八十七年度訴緝字第一九號判決、臺灣新竹地方法院檢察署檢察官八十九年
    度毒偵字第五一０號不起訴處分書、臺灣苗栗地方法院檢察署檢察官八十九年度
    毒偵字第一八一六號聲請簡易判決處刑書、臺灣新竹地方法院檢察署刑案資料查
    註紀錄表及臺灣高等法院被告全國前案紀錄表各一紙附卷可按。被告甲○○另行
    起意再犯本件施用第二級毒品安非他命之犯行，應予依法論科。
三、核被告甲○○所為，係犯毒品危害防制條例第十條第二項施用第二級毒品罪，其
    施用毒品前持有第二級毒品之低度行為為施用第二級毒品之高度行為所吸收，不
    另論罪。查被告曾因竊盜罪，經判處有期徒刑五月確定，接續前案執行而於八十
    八年八月二十九日執行完畢，有臺灣新竹地方法院檢察署刑案資料查註紀錄表及
    臺灣高等法院被告全國前案紀錄表各一件等在卷足參，其於受有期徒刑之執行完
    畢後五年以內再犯本件有期徒刑以上之罪，為累犯，應依刑法第四十七條規定加
    重其刑。爰審酌被告一再沾染毒品，曾經不起訴處分後再犯，亦經予以強制戒治
    ，竟另行起意再犯本罪，惟其犯罪後態度良好等一切情狀，量處如主文所示之刑
    ，以資警惕。扣案之第二級毒品安非他命五小包（毛重二公克）及第二級毒品安
    非他命殘渣袋五個（與安非他命毒品已無法析離），不論是否為被告所有，均應
    依毒品危害防制條例第十八條第一項前段諭知沒收銷燬。至扣案之安非他命吸食
    器一組、注射針筒三支，被告否認為其所有，亦無證據證明為被告所有之物，不
    符沒收之規定爰不諭知沒收。
四、原審以被告所犯罪證明確，援引適用毒品危害防制條例第十條第二項、第十八條
    第一項前段，刑法第十一條前段、第四十七條、第四十一條第一項前段、罰金罰
    鍰提高標準條第二條，逕以簡易判決量處有期徒刑六月，如易科罰金以三百元折
    算一日，扣案之第二級毒品安非他命五小包及第二級毒品安非他命殘渣袋五個沒
    收銷燬，核其認事用法，俱無違誤，量刑亦堪允洽。被告上訴意旨，指摘原判決
    量刑過重並請求予以宣告緩刑，核無理由，應予駁回。
據上論斷，應依刑事訴訟法第四百五十五條之一第一項、第三項、第三百七十一條、
第三百六十八條，判決如主文。
本案經檢察官吳金棟到庭執行職務
中      華      民      國    九十一    年      一      月    二十二    日
                                  臺灣新竹地方法院刑事第一庭
                                      審判長法  官  賴  淑  敏
                                            法  官  王  佳  惠
                                            法  官  楊  麗  文
右正本證明與原本無異。
不得上訴。
                                            書記官  陳  秀  子
中      華      民      國    九十一    年      一      月    二十二    日
附錄本案論罪科刑法條全文：
毒品危害防制條例第十條第二項
施用第二級毒品者，處三年以下有期徒刑。
